---
title: "R Notebook"
output: html_notebook
---

No conjunto de dados iris, temos três tipos de especies
```{r}
summary(iris)
```

Supondo que eu quero uma amostra, com 25 elementos de cada espécie, mas feitos de forma aleatória
primeiro precisamos instalar o pacote sampling
```{r}
install.packages("sampling")
```
Então para carregar o pacote
```{r}
library(sampling)
amostrairis2 = strata(iris, c("Species"), size=c(25,25,25), method="srswor")
summary((amostrairis2))
```
```{r}
summary(infert)
```
Agora, supondo que queiramos a amostra, com base no total da população

Todos os elementos dessa forma tem a mesma chance de ser incluidos na amostra, só que de maneira estratificada

aparentemente srswor é sem reposição
```{r}
library(sampling)
amostra = strata(infert, c("education"), size=c(round(12*100/248), round(120*100/248), round(116*100/248)), method="srswor")
summary(amostra)
```








































